【裁判字號】    88,自,15
【裁判日期】    900713
【裁判案由】    偽造文書等
【裁判全文】
臺灣花蓮地方法院刑事判決                            八十八年度自字第一五號
    自  訴  人  癸○○○
    自訴代理人  陳正忠律師
    被      告  甲○○
右列被告因偽造文書等案件，經自訴人提起自訴，及函送併案審理（台灣花蓮地方法
院檢察署八十九年度偵字第一八七八號、第一二八五號），本院判決如左︰
    主  文
甲○○連續意圖供行使之用，而偽造有價證券，處有期徒刑肆年。
附表二所示偽造庚○○、己○○、丁○○為發票人之本票壹紙、附表五編號一、二所
示偽造癸○○○為發票人之本票貳紙、委託承諾書上偽造之癸○○○之署押壹枚、附
表五編號三所示無效本票（私文書）上偽造之癸○○○之署押壹枚均沒收。
    事  實
一、甲○○以土地代書為業，平日亦兼營借貸等業務，基於背信、偽造文書及偽造有
    價證券之概括犯意，連續為下列犯行：
  (一)甲○○於八十六年十二月初某日分別受庚○○委託辦理附表一編號一至三筆土地
    過戶予其子及向銀行貸款二十萬元之事，受己○○委託辦理不動產（花蓮縣光復
    鄉○○○段一○六二地號土地及其上建物門牌為花蓮縣光復鄉○○街八巷一號）
    撤封，並就撤封所須款項向銀行貸款之事，受丁○○（已於八十八年十二月三十
    日去世）委託向銀行貸款三十萬元（庚○○、己○○、丁○○原並不認識，係分
    別委託），為為他人處理事務之人，庚○○、己○○、丁○○（下稱庚○○等三
    人）並分別將附表一所示土地權狀，各所有權人之印鑑章、印鑑證明、身分證影
    本等資料交予甲○○，並在甲○○之要求下分別在甲○○提出之制式委託書上簽
    名。詎甲○○竟意圖為自己不法之利益，違背其任務，未經合法授權，持庚○○
    等三人所交付之前述物品，向不知情之丙○○（所涉偽造文書、偽造有價證券等
    罪嫌已經判決無罪確定）辦理抵押貸款一百五十萬元，甲○○先於八十六年十二
    月間某日，在不詳處所，利用不知情之不詳姓名已成年之人，虛偽填具抵押權人
    為丙○○、義務人兼債務人為庚○○等三人，就如附表一所示土地，設定新台幣
    （下同）一百八十萬元擔保金額之抵押權設定契約書，並盜用庚○○等三人之印
    章蓋於契約書上，而偽造私文書，足以生損害於庚○○等三人，並於八十六年十
    二月三十日委請不知情之戊○○行使上開偽造之私文書，向花蓮縣鳳林地政事務
    所申請設定第一順位抵押權予丙○○，以此等不實之事項，使公務員登載於職務
    上所掌之不動產登記簿上，足以生損害於庚○○等三人及地政機關對地政管理之
    正確性（上開抵押權於八十六年十二月三十一日完成登記），而於抵押權設定完
    妥後，甲○○再將上開不實登記之謄本出示予丙○○而行使之；復基於偽造有價
    證券之犯意，於不詳之時間、地點，委請不知情之不詳姓名已成年之人，在本票
    發票人欄上偽造庚○○等三人之署押各一枚，並盜用庚○○等三人之印章蓋於發
    票人欄內，而偽造如附表二所示本票一紙，並於八十六年十二月三十一日將該紙
    本票交給丙○○而行使之，以作為借款之擔保，丙○○則於同年月三十一日交付
    現金一百三十八萬元予甲○○（借款金額為一百五十萬元，扣除三個月利息後餘
    一百三十八萬元），丙○○並要求甲○○應提出借據一紙，甲○○則承前之犯意
    ，於同日在不詳地點，盜用庚○○等三人之印章蓋於借據上，而偽造庚○○等三
    人向丙○○借款一百五十萬元之借據一紙，足以生損害於庚○○等三人，復持該
    偽造之借據交給丙○○。甲○○於借得前述款項後，分別於八十七年一月七日付
    予庚○○之妻楊玉妹十萬元，於八十七年一月十九日付給庚○○之女曾李蘭五萬
    元，代己○○清償花蓮區中小企業銀行（下稱花蓮企銀）貸款十一萬九千三百七
    十六元（八十七年三月九日償還五萬一千九百五十二元，同年三月二十一日償還
    六萬七千四百二十四元，51952＋67424＝119376）及訴訟費用二千零八十元，付
    給丁○○之子戊○○十一萬元，其餘款項均供己花用。嗣於八十七年四月間丙○○向庚○○等三人催討利息，庚○○等三人始知上情。
  (二)甲○○於民國八十七年一月初，受癸○○○委託，辦理癸○○○所有如附表三所
    示不動產合建房屋事宜，為為他人處理事務之人，雙方口頭約定由癸○○○提供
    土地，甲○○出資在上開土地上興建房屋六間，興建完妥後由甲○○取得三間，
    其餘三間分屬癸○○○三個子女所有，癸○○○並於同年一月初某日，在花蓮縣
    玉里鎮○○路一九五巷三號其住處，交付上開土地之所有權狀、癸○○○之印鑑
    證明書、印鑑章、身分證影本予甲○○，詎甲○○未依約辦理合建事宜，且意圖
    為自己不法之利益，未經合法授權，而持癸○○○所交付之前述物品，向不知情
    之丙○○辦理抵押貸款四百萬元，甲○○先於八十七年一月五日於不詳地點，委
    請不知情之不詳姓名已成年之人，在委託承諾書上偽造癸○○○署押一枚，並盜
    用癸○○○交付之印章蓋於委託書上，而偽造私文書，足以生損害於癸○○○，
    並進而將該偽造之委託書拿給丙○○閱覽而行使之，以取信丙○○。甲○○繼而
    分別於八十七年一月十五日、同年一月二十六日、同年二月二十六日委請不知情
    之代書乙○○、丑○○，虛偽填具如附表四所示抵押權設定契約書，並盜用癸○○○之印章蓋於契約書上，而偽造私文書，足以生損害於癸○○○，當日並持以
    行使向花蓮縣花蓮地政事務所（下稱花蓮地政事務所）辦理如附表四編號一至三
    所示之抵押權登記，以此等不實之事項，使公務員登載於職務上所掌之不動產登
    記簿上，足以生損害於癸○○○及地政機關對地政管理之正確性，而於抵押權設
    定完妥後，甲○○再將上開不實登記之謄本出示予丙○○而行使之；並於三次不
    同之不詳時間、地點，委請不知情之不詳姓名已成年之人，在附表五所示本票發
    票人欄上偽造癸○○○之署押各一枚，並盜用癸○○○之印章蓋於發票人欄內，
    而連續偽造如附表五編號一、二所示本票（有價證券），及偽造附表五編號三所
    示之私文書（該本票無發票日之記載而為無效之本票，但仍為私文書），足以生
    損害於癸○○○，並分別於八十七年一月十六日將附表五編號三之私文書（無效
    本票）交給丙○○，於八十七年一月二十六日將附表五編號一所示本票交給丙○○，於八十七年三月六日將附表五編號二所示本票交給丙○○，作為借款之擔保
    而行使之，丙○○則分別於八十七年一月十六日、同年一月二十六日及同年三月
    六日將借款二百萬元、一百萬元、八十二萬五千元（此部分借款額為一百萬元，
    因扣除借款人應付之二個月利息及手續費後，僅交付八十二萬五千元）交予甲○○。嗣於八十七年十月間，癸○○○託人調閱土地登記簿謄本後，始發覺上情。
二、案經自訴人提起自訴，及台灣花蓮地方法院檢察署檢察官移送併案審理。
    理  由
一、就犯罪事實(一)部分：
  (一)被告於本院訊問時坦承有受庚○○委託貸款，受己○○委託解決不動產被查封之
    事，受丁○○委託貸款，並有收到庚○○等三人交付的土地所有權狀、印鑑證明
    、印鑑章、身分證影本等資料，其以如附表一所示土地向丙○○抵押貸款一百五
    十萬元，及有交付如附表二所示本票給丙○○等情不諱，惟矢口否認其涉上述罪
    嫌，辯稱：當時己○○的土地已經被查封，根本不可能去跟銀行貸款，他委託我
    去解決不動產被查封的事情，但是一定要錢才能解決，庚○○委託我借錢，他還
    有土地被扣押，沒有說明詳細金額。丁○○委託我借錢，丁○○的土地也被查封
    了。因為他們都在光復，而我在花蓮，所以我接受他們的委託後，就趕快去籌錢
    ，借來的錢就分別幫他們還債，撤銷查封。己○○和丁○○遭查封的部分都已撤
    封，庚○○他們拿錢也有收據。當時他們的不動產都被查封，向何人借款對他們
    應該都沒有關係。而且他們委託我就是要籌錢。他們三人都有簽委託書給我。
  (二)惟查：前述事實，有下列事證證明屬實：
  1.上述事實，業據被害人庚○○等三人指訴歷歷，並有土地登記簿謄本數份、不動
    產登記申請書、抵押權設定契約書等抵押權設定資料、本票影本一份在卷可稽（
    本院卷(二)二四五至二八七、一五三至一六九頁，本票影本附於本院八十八年度補
    字第二七號民事卷（下稱二七號民事卷）二七頁反面）。
  2.證人丙○○於本院訊問時證稱：被告甲○○是拿庚○○等三人的權狀和委託書、
    不動產謄本到我家，說不動產要貸款，我就約時間去看土地，看好後我決定借他
    們壹佰五十萬元，被告去辦設定，都是第一順位抵押權，設定辦好後，要交錢時
    他同時交面額壹佰五十萬元的本票給我，我則給他壹佰參拾捌萬元（扣除三個月
    利息十二萬元），我跟他說還要借據，他就在隔天拿借據給我等情，可見向丙○○抵押貸款、交付本票、借據都是被告所為。
  3.被害人庚○○、己○○固然坦承有在委託書上簽名，有委託書三份可參（二七號
    民事卷二八至三十頁），惟均陳稱簽名時委託書上除已印好的制式內容外，其他
    記載均為空白，貸款金額欄也未填載一百五十萬元字樣，本院對此事訊問被告時
    其初亦坦承當時貸款金額尚未填載，後才改稱不記得了（本院卷(二)二九七頁筆錄
    參照），可見被告係持制式之空白委託書予庚○○等三人簽名後，再填載貸款金
    額及土地地號等事項，持向丙○○借款，而庚○○等三人既然僅委託被告處理如
    犯罪事實欄所載之事宜，並非委託去辦理抵押貸款一百五十萬元，被告違背其任
    務而為之行為，顯然不在庚○○等三人授權範圍內，自不能以庚○○等三人曾出
    具委託書予伊，而圖解免其應負之刑責。
  4.再查：被害人庚○○、己○○均否認有在本票發票人欄處簽名，而因丙○○無法
    提出該紙本票原本，本院亦無從將該本票送請鑑定以比對筆跡，惟本院以肉眼觀
    察本票上庚○○等三人簽名之筆跡，自筆勢、字型等觀察顯然與庚○○、己○○
    之字跡並不相符，被告亦坦承沒有拿本票去給己○○等三人簽名（本院卷(二)二九
    七頁筆錄參照），另被害人庚○○、己○○亦否認有在借款一百五十萬元之借據
    （附於二七號民事卷三二頁）上蓋章，被告亦曾坦承借據上之印章是其所蓋（庚○○等三人起訴請求丙○○塗銷抵押權登記之本院八十八年訴字第五五號民事卷
    （下稱五五號民事卷）四一頁筆錄參照），可見被告逾越被害人之授權，偽造庚○○等三人署押簽發本票及借據等事實，至為明確。
  5.被告取得丙○○交付之借款一百三十八萬元後，分別於八十七年一月七日付予庚○○之妻楊玉妹十萬元，於八十七年一月十九日付給庚○○之女曾李蘭五萬元，
    代己○○清償花蓮企銀貸款十一萬九千三百七十六元（八十七年三月九日償還五
    萬一千九百五十二元，同年三月二十一日償還六萬七千四百二十四元，51952 ＋
    67424＝119376）及訴訟費用二千零八十元，付給丁○○之子戊○○十一萬元等
    情，為證人曾李蘭、辛○○（花蓮企銀鳳林分行襄理）、戊○○證稱甚詳（本院
    卷(二)二九五至二九六、三一三至三一五頁、五五號民事卷五七頁反面至五八頁）
    ，並有收據在卷可憑（二七號民事卷二七、三一頁），被告固然辯稱還有解決己○○與建商洪先生間之糾紛而代己○○付給洪先生四十五萬元，丁○○的朋友孫
    明輝和陳新材向其借款，其付給他們十一萬元，此部分應當作付給丁○○的部分
    ，還付給介紹人介紹費十二萬元，都是從丙○○借款中支出云云（本院卷二○五
    至二○六頁），並引用其在民事庭中所提之明細表一紙（五五號民事卷五五頁）
    ，惟被告並無法提出其支付給洪先生、孫明輝、陳新材之收據，且己○○亦否認
    積欠洪先生債款，其餘明細表上記載付給己○○二十五萬元、丁○○十四萬元均
    與事實不符，被告亦無法舉證證明其受己○○、丁○○委託處理與洪先生、孫明
    輝、陳新材間之糾紛而須支付上述款項，是被告顯然將以庚○○等三人名義向丙○○借得之款項挪為他用，其有違背任務，且致生損害於庚○○等三人之財產，
 至為明灼。
  6.再按刑事訴訟採實質的真實發現主義，審理事實之刑事法院，應自行調查證據，
    以為事實之判斷，故刑事法院審理犯罪事實並不受民事判決之拘束（最高法院二
    十八年上字第三五號、二十九年上字第一○九○號判例意旨參照），查庚○○等
    三人請求丙○○塗銷抵押權之民事訴訟，雖經台灣高等法院花蓮分院認定被告代
    理庚○○等三人向丙○○借貸之款項並未逾越委託書上所載一百五十萬元之範圍
    ，而判決庚○○、己○○敗訴（丁○○部分因為已與丙○○和解而撤回上訴），
    惟其理由係以證人王長盛、甲○○證稱庚○○家人並曾收受丙○○借得之部分款
    項，與庚○○之妻楊玉妹坦承有收受丙○○借得之款項，暨己○○承認委託書為
    其所簽等，作為認定之依據，此有該院八十八年度上字第五十號民事判決一份在
    卷足參，惟本院認為己○○簽立委託書時，其上尚未記載貸款金額一百五十萬元
    ，且庚○○等三人並未授權被告以其三人所有之不動產共同設定抵押向他人借款
    一百五十萬元，被告顯然逾越授權範圍，且未經庚○○等三人同意設定抵押、簽
    發本票、偽造借據，已如前述，本院本案本於全盤證據資料而為判斷，並不受前
    開民事判決之拘束。
二、就犯罪事實(二)部分：
  (一)被告於本院訊問時坦承有以自訴人癸○○○名義向丙○○借款，及以自訴人名下
    不動產（如附表三所示）辦理抵押貸款三次，各為四百八十萬元、四百八十萬元
    、一百二十萬元，抵押貸款沒有經過自訴人同意等情不諱，惟辯稱，因合建共需
    七百五十萬元，且自訴人家裡有欠台灣銀行六十幾萬元貸款，自訴人女兒壬○○
    要借二十幾萬元，自訴人之子子○○要借十萬元，我都有借給他們，我即提議將
    自訴人所有之不動產到銀行設定抵押貸款，子○○也同意；附表五所示本票是子
    ○○在我辦公室親簽自訴人之名；我有提出自訴人名義之委託書交給丙○○，該
    委託書是自訴人所簽云云。
  (二)惟查：前述事實，有下列事證證明屬實：
  1.如附表三所示不動產為自訴人所有，被告甲○○未經自訴人同意，分別委託乙○○、丑○○以附表三所示不動產設定如附表四所示抵押權，抵押權人均為丙○○
    ，而分別向丙○○借款共四百萬元等情，為被告坦承不諱，且與同案被告丙○○
    所述情節相符，並經自訴人指述綦明，復有證人乙○○、丑○○於本院訊問時證
    述甚詳，及土地及建物登記簿謄本、花蓮地政事務所八十八花地所一字第二一九
    五號函及所附登記申請書在卷可參。
  2.丙○○於八十七年一月十六日將借款二百萬元交給被告時，被告尚交付如附表五
    編號三所示本票予丙○○，此經丙○○供稱甚詳，並為被告坦白承認，復有本票
    影本一張附卷足稽（本院卷(一)十七頁），惟因該紙本票上並無發票日之記載，依
    法屬無效之本票，本票既未偽造完成，自不能論以偽造有價證券罪責，然該無效
    之本票，作為借款憑證而為私文書，先予敘明之。而丙○○所持附表五所示本票
    發票人欄上「癸○○○」之簽名，自其筆勢、字型等肉眼觀察可看出是同一人之
    筆跡，惟因丙○○僅能提出附表五編號一、二之本票原本以供鑑定，而經本院將
    該二紙本票送法務部調查局鑑定結果，認附表五編號二本票上「癸○○○」之簽
    名與自訴人之筆劃特徵不符，至於附表五編號一本票上「癸○○○」之簽名則因
    其上蓋有印文，其重疊部位由於筆墨與印泥互溶走油，致簽名字跡部分筆劃殘缺
    不全，不易確認其書寫特性，歉難進行比對等情，有該局八十八年九月三日鑑定
    通知書一份可參（本院卷(一)一四三頁），可見附表五編號二本票上「癸○○○」
    之簽名並非自訴人之筆跡，附表五編號一之本票雖因上開理由無法進行比對，暨
    編號三之本票無法提出原本以供比對，然編號一、三本票上「癸○○○」之簽名
    與編號二本票上之簽名應屬同一人之筆跡，已如前述，則顯可推認附表五編號一
    、二本票及編號三無效本票（私文書）上發票人欄「癸○○○」之簽名，並非自
    訴人所為。
  3.丙○○於本院訊問時提出其自被告處取得之自訴人名義之委託書一份（該委託書
    上記載之內容大致如下：茲全權委託台端接洽左列房屋土地之貸款事項：土地房
    屋坐落花蓮市民治里十七鄰五號，花蓮市○○段一八一○號，貸款金額四百萬元
    ，甲○○先生台照，立委託承諾書人癸○○○，本院卷(一)九十頁參照）；惟證人
    子○○已否認有同意被告甲○○持自訴人之不動產去辦理抵押借款，及附表五所
    示本票三紙上「癸○○○」之簽名為其所簽，自訴人亦否認有簽具委託書委託被
    告辦理抵押借款。經查附表五編號二本票上「癸○○○」之簽名與子○○之筆劃
    特徵不符，至於附表五編號一本票上「癸○○○」之簽名則前述原因無法比對異
    同等情，有法務部調查局八十八年九月三日鑑定通知書一份可參（本院卷(一)一四
    三頁），而附表五所示三紙本票上自訴人之簽名出自同一人之手，已如前述，則
    應可推認附表五所示三紙本票上自訴人之簽名均非子○○所簽，另丙○○所提出
    之前揭委託書上自訴人之簽名，自該字型、筆勢等以肉眼判斷，應與附表五所示
    三張本票上自訴人之簽名屬同一人之筆跡，則依法務部調查局前述鑑定結果及基
    於相同之推論，本院認該委託書上自訴人之簽名應亦非自訴人、子○○所書寫，
    可見被告所述其徵得子○○之同意而辦理抵押貸款、子○○簽發自訴人名義之附
    表五所示三張本票及自訴人自書委託書交付與伊等情顯然與事實不符。
  4.自訴人經發覺系爭不動產遭設定抵押權後，速向被告查詢結果，被告坦承其事，
    並親書一紙切結書交予自訴人，該切結書上記載「吾甲○○本人跟（癸○○○）
    合建，藉由用他人之土地權狀、建築改良物所有權狀向丙○○借四百萬元整之所
    有債務，均由本人甲○○獨立償還，與地主簽約者完全沒有任何責任，凡於事前
    與地主所簽訂之任何契約均全部作廢，而事後之所有債務償還，時限為一個月整
    ，並撤銷所有設定抵押，中華民國八十七年十月二十三日，備註：地號德安段一
    二五九、一二六○、一八一○，建號一九四五」，有切結書一份在卷可憑（本院
    卷(一)十六頁），此亦可作為被告前揭其未徵得自訴人同意下辦理抵押貸款向丙○○借款，暨自行辦理抵押權設定之陳述與事實相符之佐證。
  5.本院再將附表五編號一、二所示二張本票送請法務部調查局及內政部警政署刑事
    警察局（下稱刑事警察局）鑑定其上自訴人之簽名是否為被告或丙○○所簽，惟
    均因被告與丙○○所提供之參對字跡不足，以致無法比對異同等情，有法務部調
    查局八十九年六月二十九日函、刑事警察局八十九年八月四日函各一份在卷可稽
    （本院卷(一)二三九頁、二五三頁），經本院送請鑑定結果，雖然附表五編號一、
    二所示本票及委託書均不能證明其上自訴人之署押為被告所偽造，然上述二紙本
    票及委託書都是被告在借款時交予丙○○（其後被告有將委託書原本取回），且
    交付時本票及委託書上之記載均已完成等情，為同案被告丙○○陳述甚詳，核與
    被告供述之情節相符，並有本票、委託書在卷可參，則依據經驗法則判斷，上述
    二紙有效本票、一紙無效本票之文書及委託書，均應係被告委請不詳姓名之人簽
    署自訴人姓名後，再記載其他應記載事項及委託書內容，持向丙○○借款，至為
    明灼。綜上所述，被告前述辯詞，應係事後卸責之詞，並不可採。事證明確，被
    告犯行應可認定。
三、核被告所為，係犯刑法第三百四十二條第一項之背信罪、第二百十六條、第二百
    十條之行使偽造私文書罪、第二百十六條、第二百十四條行使使公務員登載不實
    之文書罪及同法第二百零一條第一項之偽造有價証券罪。自訴人認被告尚涉犯刑
    法第三百三十九條第一項之詐欺取財罪云云，惟並無證據證明被告於與自訴人接
    洽合建事宜時，就有詐欺取財之犯意，其受自訴人委託辦理合建，卻違背其任務
    而為其他行為，應論以背信罪，附此敘明。被告先後多次背信、行使偽造私文書
    、使公務員登載不實、偽造本票之行為，時間緊接，犯罪構成要件相同，顯係基
    於概括犯意反覆為之，為連續犯，均應以一罪論，並依法加重其刑。被告所犯四
    罪間有方法結果之牽連關係，應從一較重之刑法第二百零一條第一項之偽造有價
    證券罪論處。被告偽造署押、盜用印章均為偽造私文書之部分行為，其偽造私文
    書、使公務員登載不實事項後，進而行使，偽造私文書、使公務員登載不實之低
    度行為均為行使之高度行為所吸收，又其偽造署押、盜用印章為偽造有價證券之
    部分行為，偽造有價証券後復持以行使，行使偽造有價証券之低度行為，為偽造
    有價証券之高度行為所吸收，均不另論罪；被告利用不知情之人偽造私文書、偽
    造有價證券、及向地政事務所辦理不實事項之登記，為間接正犯。爰審酌被告之
    前科紀錄（其曾於八十三年間因侵占罪，經本院判處拘役五十日，緩刑二年確定
    ，有本院被告全國前案紀錄表一份可參），其受人委託，卻不思忠人之事，而意
    圖為自己不法利益，持委託人交付之資料向他人辦理巨額抵押貸款，復偽造委託
    人之本票、委託書、借據，且所得款項大部分均供己所用，對被害人造成莫大損
    害，且至今被告尚未與被害人達成和解，賠償損失，暨其智識程度、犯罪後之態
    度等一切情狀，量處如主文所示之刑。
四、再查如附表二所示偽造之庚○○等三人為發票人之本票一紙、附表五編號一、二
    所示偽造癸○○○為發票人之本票二紙，均應依刑法第二百零五條之規定宣告沒
    收；委託承諾書上偽造癸○○○之署押一枚、附表五編號三所示無效本票（私文
    書）上偽造之癸○○○署押一枚，均應依刑法第二百十九條之規定，宣告沒收；
    至於偽造之四紙抵押權設定契約書，已送至地政事務所，屬地政事務所所有，非
    被告所有，毋庸為沒收之諭知。
五、犯罪事實一(一)部分之事實自訴人雖未起訴，但與已起訴之部分有連續犯裁判上一
    罪關係，本院自得予以審理；此外，台灣花蓮地方法院檢察署八十九年度偵字第
    九五三號、第一五八四號、第一六五三號函送併辦意旨如附件所示，並認此部分
    與前開論罪部分有裁判上一罪關係云云，惟查此移送併辦部分所認定之犯罪時間
    各在八十八年十一月間、八十九年三月間，與本案犯罪時間相隔一年九月、二年
    之久，時間上顯非緊接，難認被告係出於概括犯意而為，自與連續犯之構成要件
    不符，是本院自無從予以審理，而應退回由檢察官另行偵辦。
據上論斷，應依刑事訴訟法第三百四十三條、第二百九十九條第一項前段，刑法第五
十六條、第三百四十二條第一項、第二百十六條、第二百十條、第二百十四條、第二
百零一條第一項、第五十五條、第二百零五條、第二百十九條、罰金罰鍰提高標準條
例第一條前段，判決如主文。
中        華        民        國      九十    年    七    月    十三    日
                                      臺灣花蓮地方法院刑事庭
                                          法  官  楊  碧  惠
右正本證明與原本無異。
如對本判決不服，應於送達後十日內，向本院提出上訴狀。（應抄附繕本）告訴人或
被害人如對於本判決不服者，應具備理由請求檢察官上訴，其上訴期間之計算係以檢
察官收受判決正本之日期為準。
                                          法院書記官
中        華        民        國      九十    年    七    月    二十    日
附錄本判決論罪之法律條文：
刑法第三百四十二條第一項：
為他人處理事務，意圖為自己或第三人不法之利益或損害本人之利益，而為違背其任
務之行為，致生損害於本人之財產或其他利益者，處五年以下有期徒刑、拘役或科或
併科一千元以下罰金。
刑法第二百十六條：
行使第二百十條至第二百十五條之文書者，依偽造、變造文書或登載不實事項或使登
載不實事項之規定處斷。
刑法第二百十條：
偽造、變造私文書，足以生損害於公眾或他人者，處五年以下有期徒刑。
刑法第二百十四條：
明知為不實之事項，而使公務員登載於職務上所掌之公文書，足以生損害於公眾或他
人者，處三年以下有期徒刑、拘役或五百元以下罰金。
刑法第二百零一條第一項：
意圖供行使之用，而偽造、變造公債票，公司股票或其他有價證券者，處三年以上十
年以下有期徒刑，得併三千元以下罰金。
刑法第二百零五條：
偽造、變造之有價證券、郵票或印花稅票及前條之器械、原料，不問屬於犯人與否，
沒收之。
刑法第二百十九條：
偽造之印章、印文或署押，不問屬於犯人與否，沒收之。
附表一
┌──┬────────────────────┬─────┬─────┐
│編號│土地地號                                │ 權利範圍 │ 所有權人 │
├──┼────────────────────┼─────┼─────┤
│一  │花蓮縣光復鄉○○○段四九八號            │所有權全部│ 庚○○   │
│    │重測前為花蓮縣光復鄉○○段一五七五之五號│          │          │
├──┼────────────────────┼─────┼─────┤
│二  │花蓮縣光復鄉○○○段五一三號            │所有權全部│ 庚○○   │
│    │重測前為花蓮縣光復鄉○○段一五七五之六號│          │          │
├──┼────────────────────┼─────┼─────┤
│三  │花蓮縣光復鄉○○○段五一二號            │所有權全部│ 庚○○   │
│    │重測前為花蓮縣光復鄉○○段一五七五之七號│          │          │
├──┼────────────────────┼─────┼─────┤
│四  │花蓮縣光復鄉○○段九○四號              │所有權全部│ 丁○○   │
│    │重測前為花蓮縣光復鄉○○段一三四三號    │          │          │
├──┼────────────────────┼─────┼─────┤
│五  │花蓮縣光復鄉○○段四八一號              │所有權全部│ 己○○   │
│    │重測前為花蓮縣光復鄉○○段二一六號      │          │          │
└──┴────────────────────┴─────┴─────┘
附表二（本票）
編號  票號      發票日    到期日    票面金額       發票人
                                   （新台幣）
0    000000    00.12.30  87.3.29   一百五十萬元   庚○○、己○○、丁○○
附表三
編號
一    花蓮市○○段一八一○號土地所有權全部。
二    花蓮市○○段一二六○號土地所有權全部。
三    花蓮市○○段一二五九號土地所有權全部。
四    坐落於德安段一八一○號土地上之建物：建號為一九四五，門牌號為花連市
      ○○○街七三巷三十一號。
附表四
┌──┬────┬────┬─────┬─────┬────┬─────┐
│編號│抵押權登│抵押權人│抵押標的物│抵押權內容│義務人  │附註      │
│    │記字號、│        │          │（新台幣）│        │          │
│    │登記日期│        │          │          │        │          │
├──┼────┼────┼─────┼─────┼────┼─────┤
│一  │87花登字│丙○○  │附表三編號│480萬元   │癸○○○│已於87.3.2│
│    │992號， │        │一、二號土│          │        │塗銷      │
│    │87.1.15 │        │地所有權全│          │        │          │
│    │        │        │部        │          │        │          │
├──┼────┼────┼─────┼─────┼────┼─────┤
│二  │87花登字│丙○○  │附表三編號│120萬元   │癸○○○│          │
│    │2081號，│        │三、四號不│          │        │          │
│    │87.1.26 │        │動產所有權│          │        │          │
│    │        │        │全部      │          │        │          │
├──┼────┼────┼─────┼─────┼────┼─────┤
│三  │87花登字│丙○○  │附表三編號│480萬元   │癸○○○│          │
│    │4142號，│        │一、二號土│          │        │          │
│    │87.2.27 │        │地所有權全│          │        │          │
│    │        │        │部        │          │        │          │
└──┴────┴────┴─────┴─────┴────┴─────┘
附表五（本票）
編號  票號      發票日    到期日    票面金額       發票人
                                   （新台幣）
0    000000    00.1.26   87.4.25   一百萬元       癸○○○、甲○○
0    000000    00.1.15   87.4.14   一百五十萬元   癸○○○、甲○○
0    000000    無        無        二百五十萬元   癸○○○、甲○○


司法院資訊處製作；財團法人民間司法改革基金會備份。
